臺灣臺南地方法院刑事判決　　　　　　　　　　　　　九十一年度易字第三五四號
　　公　訴　人　臺灣臺南地方法院檢察署檢察官
　　被　　　告　丙　○　○
右列被告因竊盜案件，經檢察官提起公訴（九十一年度偵字第一四八六號），本院判
決如左：
    主  文
丙○○結夥三人以上竊盜，未遂，處有期徒刑陸月，如易科罰金，以佰元折算壹日
。扣案尼龍網壹件、塑膠袋包石頭肆個均沒收。
    事  實
一、丙○○夥同綽號「阿亮」等姓名年籍不詳之成年男子共計四名，共同意圖為自己
    不法之所有，於民國九十一年一月三十一日九時三十分許，在臺南縣柳營鄉旭山
    村山腳下田園上，欲捕捉飛經上開地點之他人賽鴿，其方式係以竹竿架設尼龍網
    ，尼龍網係竊取賽鴿用之工具，並攜帶塑膠袋內裝石頭四顆，用來丟擲賽鴿，使
    賽鴿受到驚嚇飛低，而利於落網。嗣於同日十時三十五分許，賽鴿尚未落網之際
    ，為賽鴿協會之人員會同警方當場查獲而未遂，並扣得被告所有之尼龍網一件及
    塑膠袋包石頭四顆。
二、案經臺南縣警察局移請臺灣臺南地方法院檢察署檢察官偵查起訴。
    理  由
一、訊據被告丙○○於偵審中矢口否認上開犯行，辯稱：伊未竊鴿，只是「阿亮」找
    伊去看人家網鴿，伊於當日九時三十分許站在該處觀看時，網子早已架設好，伊
    離網子有二百公尺，另外二人伊不認識，當時另外二人及「阿亮」跑掉，伊沒有
    跑掉，才會被抓到，後來伊就被賽鴿協會的人毆打，警訊之供詞係警察要伊承認
    ，否則要將伊交予賽鴿協會之人，伊才承認云云（見本院卷第一五、一六頁）。
    經查：
    (一)右揭事實，業據被告於警訊時自白不諱，核與證人即於當日與賽鴿協會及警方
      ，會同至現場抓網鴿之人甲○○於警訊及本院調查時證稱：伊到現場時看到四
      個人站在網子下方，被告與另一人在拉網子，另外二人在網子下面準備等鴿子
      落網時抓鴿子，他們四人一看見伊，就分二邊跑開，伊追到大水溝時無法過去
      ，就跑回來，剛好有一農夫騎車經過，伊就請農夫載伊繞過過去追，伊擋住二
      個，另一人跑掉，只抓到被告，當時被告說已跑不動了，伊就用手將被告之右
      手反轉到背後，乙○○○○即開車到達，伊就將被告交予警察帶回警局等（見
      警卷及本院卷第二一、二二頁）等情節相符；並有現場照片在卷可稽（見警卷
      ），以及現場查獲、被告於警訊時供稱為其所有之尼龍網一件、塑膠袋包石頭
      四顆扣案可資佐證，足見被告於警訊之自白，核與事實相符，應可採信為真實
    (二)雖被告嗣於偵審中翻供，改以上開情詞置辯，惟查：
      1.證人甲○○於本院調查時證稱：伊到現場時看到四個人站在網子下方，被告
        與另一人在拉網子，另外二人在網子下面準備等鴿子落網時抓鴿子，他們四
        人一看見伊，就分二邊跑開等語（見本院卷第二一頁）；又證人即查獲警員
        張福南於本院證稱：伊到達現場時，被告四人正從網下跑出來，分成二邊跑
        開等語（見本院卷第二三頁），足見現場所查獲之尼龍網確係被告等人所架
        設，被告辯稱其到場網子已架設完畢，僅站在離網子二百公尺處觀看云云，
        不足採信；且被告一看見證人及賽鴿協會、警員等人，即倉皇逃跑，嗣經證
        人甲○○向他人借機車騎用，始擋住被告，將被告抓住，是被告辯稱：伊未
        逃跑，才被抓到云云，顯無足採。由上益見，被告當時正與另外三人共同架
        設尼龍網，準備網鴿，因被證人甲○○等人發現，始畏罪逃跑等情非虛。
      2.被告雖另辯稱：伊被賽鴿協會之人毆打，然證人甲○○於本院證稱：在現場
        時賽鴿協會之人士並未毆打被告等語（見本院卷第二一頁）；且證人乙○○
        ○○於本院亦證稱：伊那天開車，沒有辦法走小路，是證人甲○○借機車抓
        到被告，伊與其他人隨後趕到，伊抓到被告後先帶被告回取締地方拍照，途
        中伊與另一名警員一直抓著被告，沒有看到其他人毆打被告等語（見本院卷
        第二三頁）；參以被告於臺灣臺南地檢署內勤檢察官初訊時，在無外力介入
        之情形下，被告回答警訊實在（見偵查卷第七頁反面），嗣於九十一年二月
        二十五日第二次偵訊時始供稱於製作警詢筆錄前曾遭不詳姓名年籍之人士毆
        打云云（見偵查卷第一二頁反面），惟被告接受檢察官初訊時並未提及此事
        ，如此重大而影響其權利之事，又係當日所發生，記憶猶新，其未在檢察官
        初訊時表明，實有可疑；足見被告辯稱被其他人毆打云云，尚難採信為真實
        。則其又辯稱：係警察說要將伊交予賽鴿協會之人，伊才承認云云，實不足
        採；且製作被告筆錄之乙○○○○亦於本院證稱：伊未說過上開話語（見本
        院卷第二四頁），況被告並未抗辯於警訊時遭警刑求，足見其於警訊筆錄所
        述，係基於自由意識下所為。
      3.被告先於內勤檢察官訊問時供稱：伊係與「阿亮」先約於嘉義世賢路，後由
        「阿亮」同車前往，「阿亮」說出去走走，不幹什麼等語（見偵查卷第八頁
        ），惟其於檢察官第二次訊問及本院調查時則改稱：伊自雲林住處開車前往
        六甲，「阿亮」自嘉義世賢路開車前往六甲，二人在六甲相遇，再各自開一
        台車自六甲至查獲地點，「阿亮」說到臺南看人家如何網鴿子等語（見偵查
        卷第一四頁及本院卷第一七頁），是被告就其與「阿亮」究係如何相約前往
        ？及當日前往查獲地點之目的為何？等重要情節，前後供述不一，益見其辯
        稱：僅觀看他人網鴿一節，委無足採。
    (三)綜上所述，本件事證明確，被告犯行堪以認定，自應依法論科。
二、核被告所為，係犯刑法第三百二十一條第二項、第一項第四款之加重竊盜未遂罪
    。被告與綽號「阿亮」等三名成年男子間，有犯意聯絡及行為分擔，為共同正犯
    。又被告著手於竊盜行為之實施而未遂，爰依刑法第二十六條之規定，減輕其刑
    。爰審酌被告不思正途，隨意竊取他人財物，毫無他人所有物之概念及犯罪後態
    度等一切情狀，量處如主文所示之刑，並諭知易科罰金之折算標準。另扣案之尼
    龍網一件、塑膠袋包石頭四個係被告所有，供被告等四人犯罪所用之物，業據被
    告於警訊時供明在卷，爰依刑法第三十八條第一項第二款之規定宣告沒收。
據上論斷，應依刑事訴訟法第二百九十九條第一項前段，刑法第二十八條、第三百二
十一條第二項、第一項第四款、第二十六條前段、第四十一條第一項前段、第三十八
條第一項第二款，罰金罰鍰提高標準條例第一條前段、第二條，判決如主文。
本案經檢察官陳昆廷到庭執行職務。
中      華      民      國      九十一      年    四    月    二十六    日
                                  臺灣臺南地方法院刑事第四庭
                                      審判長法  官  簡  慧  娟
                                            法  官  謝  家  宜
                                            法  官  林  欣  玲
右正本證明與原本無異。
如不服本判決，應於判決送達後十日內，向本院提出上訴狀。
                                            書記官  莊  淑  雅
中      華      民      國      九十一      年    四    月    二十六    日
附錄本案論罪科刑法條全文：
刑法第三百二十一條
犯竊盜罪而有左列情形之一者，處六月以上、五年以下有期徒刑：
一  於夜間侵入住宅或有人居住之建築物、船艦或隱匿其內而犯之者。
二  毀越門扇、牆垣或其他安全設備而犯之者。
三  攜帶兇器而犯之者。
四  結夥三人以上而犯之者。
五  乘火災、水災或其他災害之際而犯之者。
六  在車站或埠頭而犯之者。
前項之未遂犯罰之。
